【裁判字號】    97,交抗,983
【裁判日期】    970801
【裁判案由】    違反道路交通管理處罰條例
【裁判全文】
臺灣高等法院交通事件裁定             97年度交抗字第983號
抗  告  人
即異 議 人  樂基網通有限公司
代  表  人  甲○○
上列抗告人因違反道路交通管理處罰條例案件，不服臺灣臺北地
方法院97年度交聲字第1564號，中華民國97年6月30日第一審裁
定（原處分字號：臺北市交通事件裁決所97年6月6日北市裁二字
第裁22-1AD163603號），提起抗告，本院裁定如下：
    主  文
抗告駁回。
    理  由
一、本案原審裁定以：抗告人即受處分人所有之車號BV-6099號
    汽車於民國97年4月22日下午15時39分，在臺北市○○○路○
    段23巷21號前，併排停車，為臺北市停車管理處交通助理員
    何瑞祥以拍照方式存證予以逕行舉發，嗣異議人於舉發通知
    單上所載之應到案日期前向原處分機關提出申訴，經原處分
    機關請原舉發單位調查結果，仍認異議人所有之汽車有上開
    違規行為，原處分機關乃依道路交通管理處罰條例第56條第
    1項第6款之規定，於97年6月6日裁處異議人新台幣1,200元
    罰鍰。並無任何違誤，量罰亦甚妥適，異議為無理由，予以
    駁回。經本院調查結果，原審裁定認事用法均無不當，理由
    亦翔實，應予維持，並引用原審裁定書記載之理由（如附件
    原審裁定書）。
二、本案事證已明。抗告人仍執陳詞稱：當時其所有前開車號汽
    車係因另有一部車停在私人通路上，而使抗告人所有汽車停
    在其旁邊，舉發單位及原審未至現場丈量，焉能取信於民，
    甚至把人民當提款機，而指摘原裁定不當。惟異議人所有之
    車號BV-6099號汽車於97年4月22日15時39分，在臺北市○○
    ○路○段23巷21號前，併排停車，有臺北市停車管理處交通
    助理員何瑞祥所拍照之相片二幀在卷可稽（見原審卷第13頁
    ），抗告人亦不否認有此停車事實，事證明確，其抗告為無
    理由，應予駁回。
據上論結，應依道路交通管理處罰條例第89條，道路交通案件處
理辦法第26條，刑事訴訟法第412條，裁定如主文。
中    華    民    國    97    年    8     月    1     日
                  刑事第一庭  審判長法  官  葉騰瑞
                                    法  官  莊明彰
                                    法  官  王炳梁
以上正本證明與原本無異。
不得再抗告。
                                    書記官  廖逸柔
中    華    民    國    97    年    8     月    1     日
附件：
臺灣臺北地方法院交通事件裁定        97年度交聲字第1564號
原處分機關  臺北市交通事件裁決所
異  議  人
即受處分人  樂基網通有限公司
                    設臺北市中山區○○○路○段81號12樓
代  表  人  甲○○  住同上
上列受處分人因違反道路交通管理處罰條例案件，對於臺北市交
通事件裁決所於中華民國97年6月6日所為之處分（原處分：北市
裁二字第裁22-1AD163603號），聲明異議，本院裁定如下：
    主  文
異議駁回。
    理  由
一、按汽車駕駛人停車時，有不依順行之方向，或不緊靠道路右
    側，或併排停車，或單行道不緊靠路邊停車者，處（新臺幣
    ）600元以上1,200元以下罰鍰，道路交通管理處罰條例第56
    條第1項第6款定有明文。再按道路交通安全規則第112條第2
    項規定，停車時應依車輛順行方向緊靠道路右側，但單行道
    應緊靠路邊停車。其右側前後輪胎外側距離緣石或路面邊緣
    不得逾40公分，在單行道左側停車時，比照辦理。又道路交
    通管理之稽查，違規紀錄，由交通勤務警察，或依法令執行
    交通稽查任務人員執行之，其稽查項目為違規停車者，並得
    由交通助理人員逕行執行之，道路交通管理處罰條例第7 條
    亦有明文。
二、原處分意旨略以：異議人所有之車號BV-6099 號汽車於民國
    97年4月22日15時39分，在臺北市○○○路○段23巷21號前，
    併排停車，為臺北市停車管理處（下稱原舉發單位）交通助
    理員何瑞祥以拍照方式存證予以逕行舉發，嗣異議人於舉發
    通知單上所載之應到案日期前向原處分機關提出申訴，經原
    處分機關請原舉發單位調查結果，仍認異議人有上開違規行
    為，原處分機關乃依道路交通管理處罰條例第56條第1項第6
    款之規定，於97年6月6日裁處異議人1,200元罰鍰。
三、聲明異議意旨略以：異議人所有前開車號汽車係停在未劃有
    任何禁止停車之紅線道路上，且所謂併排車輛之停車之地點
    是私人地下室停車道上，此為私人土地部分與伊所有前開車
    輛所停放道路旁應無關連，故伊車並無併排停車之情事，為
    此不服云云，聲明異議。
四、經查：異議人所有之前開車輛確有在上揭時、地不緊靠路邊
    停車，此從舉發照片中所示，異議人所有之前揭汽車非緊靠
    於道路邊緣停車，即屬甚明，更無須計算是否已超過上開規
    定之40公分法定停車範圍。且從採證照片觀之，異議人所有
    之汽車位置與沿路緣停放於其後方之白色汽車相較下，異議
    人所有之汽車明顯佔據該路段巷道大部分面積，其併排停車
    意圖極明，雖異議人辯稱該處屬私人地下室停車道上，此為
    私人土地，然道路交通安全規則第112條第2項之所以規定汽
    車駕駛人停車時應緊靠路面邊緣停車，其立法意旨當在規範
    汽車駕駛人停車時，不得佔用太多道路路面，有保持道路暢
    通之必要，致影響交通安全或妨害公眾利益（例如因汽車停
    放而使消防車無法進入），故而規定停放汽車應前後輪胎外
    緣距緣石或路面邊緣40公分以內。本件異議人車輛所停放之
    位置既在一般道路上，不論停放於其所有汽車左側之車輛地
    點是否為私人地下車道，異議人所有之車輛暨佔用太多道路
    路面，縱然該路段未劃設紅、黃線之禁止停車線，亦不影響
    異議人前開不緊靠路面邊緣停車之違規行為。從而，異議人
    上開所辯，尚無可採。
五、綜上所述，異議人所有之汽車確有於上揭時、地併排停車之
    違規行為，原處分機關依道路交通管理處罰條例第56條第1
    項第6款規定，裁處異議人罰鍰1,200元，核無違誤，本件異
    議人之異議為無理由，應予駁回。
據上論斷，應依道路交通案件處理辦法第19條，裁定如主文。
中    華    民    國    97    年    6     月    30    日
                  交通法庭    法  官  賴秀蘭
以上正本證明與原本無異。
如不服本裁定，應於送達後5日內，向本院提出抗告狀。
                              書記官  游秀珠
中    華    民    國    97    年    7     月    8     日


司法院資訊處製作；財團法人民間司法改革基金會備份。
